臺灣臺北地方法院民事判決
111年度訴字第1506號
原      告    臺灣中小企業銀行股份有限公司

法定代理人    林謙浩  
訴訟代理人    許哲真  
被      告    潮世代國際事業有限公司


兼法定代理人  王辰志  

被      告    陸香如  
上列當事人間請求清償借款事件，本院於民國111年5月4日言詞
辯論終結，判決如下：
    主      文
被告應連帶給付原告如附表編號1、2所示之金額。
被告王辰志應給付原告如附表編號3、4所示之金額。
被告陸香如應給付原告如附表編號5、6所示之金額。
訴訟費用由被告連帶負擔。
    事實及理由
一、原告起訴主張略以：被告潮世代國際事業有限公司（下稱潮
    世代公司）於民國109年5月間邀同被告王辰志、陸香如為連
    帶保證人向原告借款2筆，分別為：㈠新臺幣（下同）80萬元
    ，借款期間自109年5月20日起至114年5月20日止，約定按年
    利率5.22%計算利息，並約定違約金。㈡80萬元，借款期間自
    109年5月28日起至114年5月28日止，約定按年息5.22%計算
    利息，並約定違約金。被告王辰志分別於109年5月間及110
    年6月間向原告借款2筆，分別為：㈠10萬元，借款期間自109
    年5月20日起至112年5月20日，約定按年息1.845%計算利息
    ，並約定違約金。㈡10萬元，借款期間自110年6月23日起至1
    13年6月23日，約定按年息1.845%計算利息，並約定違約金
    。被告陸香如分別於109年5月間及110年6月間向原告借款2
    筆，分別為：㈠10萬元，借款期間自109年5月20日起至112年
    5月20日，約定按年息1.845%計算利息，並約定違約金。㈡10
    萬元，借款期間自110年6月23日起至113年6月23日，約定按
    年息1.845%計算利息，並約定違約金。詎被告等人均未依約
    繳款，依約全部債務到期，尚積欠如主文所示金額未清償，
    爰依消費借貸契約及連帶保證之法律關係，提起本件訴訟，
    並聲明如主文所示。
二、被告則稱：既然是紓困貸款，經濟已有困難卻還要加計利息
    及違約金，已跟原告聲請協商，但協商條件苛刻，疫情尚未
    結束仍需紓困，應不得依加速條款請求，希望可延期清償等
    語。　
三、本院之判斷：
  ㈠按借用人應於約定期限內，返還與借用物種類、品質、數量
    相同之物；遲延之債務，以支付金錢為標的者，債權人得請
    求依法定利率計算之遲延利息。但約定利率較高者，仍從其
    約定利率，民法第478條前段、第233條第1項定有明文。
　㈡查，原告前揭主張，業據其提出授信約定書、同意書、撥還
    款明細查詢單、貸款契約書、利率資料、原告南台北分行書
    函等件為證，堪信為真實。被告雖以前詞為辯，惟依兩造所
    簽訂之貸款契約書、授信約定書，雙方已明確約定利息、違
    約金及加速條款之適用，原告請求被告如數清償，自屬有據
    。
四、綜上所述，本件原告依消費借貸契約及連帶保證法律關係，
    請求被告給付如主文所示之金額，為有理由，自應准許。
訴訟費用負擔之依據：民事訴訟法第85條第2項。
中　　華　　民　　國　　111 　年　　 5 　 月　  18　　日
                  民事第四庭法　官 陳正昇
以上正本係照原本作成。
如對本判決上訴，須於判決送達後20日內向本院提出上訴狀。如
委任律師提起上訴者，應一併繳納上訴審裁判費。
中　　華　　民　　國　　111 　年　　5 　　月　　18　　日
                            書記官 翁挺育
附表：下列金額為新臺幣，時間為民國
1、被告應連帶給付原告561,445元，及自110年12月1日起至清償
   日止，按年息5.22%計算之利息，暨自111年1月1日起至清償
   日止，逾期在6個月以內者，按上開利率10%，逾期超過6個月
   者，超過部分按上開利率20%計算之違約金。
2、被告應連帶給付原告564,054元，及自110年12月1日起至清償
   日止，按年息5.22%計算之利息，暨自111年1月1日起至清償
   日止，逾期在6個月以內者，按上開利率10%，逾期超過6個月
   者，超過部分按上開利率20%計算之違約金。
3、被告王辰志應給付原告56,972元，及自110年12月21日起至清
   償日止，按年息1.845%計算之利息，暨自111年1月20日起至
   清償日止，逾期在6個月以內者，按上開利率10%，逾期超過6
   個月者，超過部分按上開利率20%計算之違約金，每次違約狀
   態最高連續收取期數為9期。
4、被告王辰志應給付原告100,000元，及自111年2月23日起至清
   償日止，按年息1.845%計算之利息，暨自111年2月23日起至
   清償日止，逾期在6個月以內者，按上開利率10%，逾期超過6
   個月者，超過部分按上開利率20%計算之違約金，每次違約狀
   態最高連續收取期數為9期。　
5、被告陸香如應給付原告56,972元，及自110年12月21日起至清
   償日止，按年息1.845%計算之利息，暨自111年1月20日起至
   清償日止，逾期在6個月以內者，按上開利率10%，逾期超過6
   個月者，超過部分按上開利率20%計算之違約金，每次違約狀
   態最高連續收取期數為9期。　　
6、被告陸香如應給付原告100,000元，及自111年2月23日起至清
   償日止，按年息1.845%計算之利息，暨自111年2月23日起至
   清償日止，逾期在6個月以內者，按上開利率10%，逾期超過6
   個月者，超過部分按上開利率20%計算之違約金，每次違約狀
   態最高連續收取期數為9期。